el: Επίπεδο κάλυψης γκρίζων: Κάλυψη ανάμειξης; Καμία; Έως 100%; Έως 50%; Έως 75%; Άλλο
nb: Gråhårdekkingsnivå: Blandingsdekning; Ingen; Opp til 100%; Opp til 50%; Opp til 75%; Annet
de: Grauabdeckungsgrad: Mischende Abdeckung; Keine; Bis zu 100%; Bis zu 50%; Bis zu 75%; Sonstiges
hu: Ősz haj fedésének mértéke: Összemosó fedés; Egyik sem; 100%-ig; 50%-ig; 75%-ig; Egyéb
ru: Уровень закрашивания седины: Камуфлирующее покрытие; Нет; До 100%; До 50%; До 75%; Другой
sk-SK: Úroveň krytia šedín: Miešané krytie; Žiadny; Až do 100%; Až do 50%; Až do 75%; Iné
bg-BG: Ниво на покриване на сива коса: Смесено покритие; Няма; До 100%; До 50%; До 75%; Други
ja: 白髪カバー率: ブレンディングカバー; なし; 100%まで; 50%まで; 75%まで; その他
ko: 새치 커버리지 수준: 블렌딩 커버리지; 없음; 최대 100%; 최대 50%; 최대 75%; 기타
en: Gray coverage level: Blending coverage; None; Up to 100%; Up to 50%; Up to 75%; Other
pl: Poziom pokrycia siwizny: Wtapiające krycie; Brak; Do 100%; Do 50%; Do 75%; Inne
ro-RO: Nivel de acoperire păr cărunt: Acoperire prin estompare; Niciuna; Până la 100%; Până la 50%; Până la 75%; Altele
fi: Harmaiden hiusten peittokyky: Harmaan sekoittava peitto; Ei mitään; Jopa 100 %; Jopa 50 %; Jopa 75 %; Muu
fr: Niveau de couvrance des cheveux gris: Couverture par mélange; Aucune; Jusqu'à 100 %; Jusqu'à 50 %; Jusqu'à 75 %; Autre
sv: Täckningsnivå för grått hår: Blandningstäckning; Inga; Upp till 100%; Upp till 50%; Upp till 75%; Övrigt
zh-TW: 白髮覆蓋程度: 自然遮蓋; 無; 高達 100%; 高達 50%; 高達 75%; 其他
pt-PT: Nível de cobertura de cabelos grisalhos: Cobertura de mistura; Nenhum; Até 100%; Até 50%; Até 75%; Outro
lt-LT: Žilų plaukų dengimo lygis: Žilų plaukų susiliejimas; Nėra; Iki 100%; Iki 50%; Iki 75%; Kita
vi: Mức độ che phủ tóc bạc: Che phủ hòa trộn; Không có; Lên đến 100%; Lên đến 50%; Lên đến 75%; Khác
tr: Beyaz kapatma seviyesi: Harmanlayıcı kapatma; Hiçbiri; %100'e kadar; %50'ye kadar; %75'e kadar; Diğer
es: Nivel de cobertura de canas: Cobertura de mezcla; Ninguno; Hasta el 100%; Hasta el 50%; Hasta el 75%; Otros
pt-BR: Nível de cobertura dos fios brancos: Cobertura mesclada; Nenhum; Até 100%; Até 50%; Até 75%; Outro
it: Livello di copertura grigio: Copertura sfumata; Nessuna; Fino al 100%; Fino al 50%; Fino al 75%; Altro
cs: Úroveň krytí šedin: Zakrytí mísením; Žádný; Až 100 %; Až 50 %; Až 75 %; Jiné
zh-CN: 灰发覆盖水平: 混合遮盖; 无; 高达 100%; 高达 50%; 高达 75%; 其他
nl: Niveau grijze dekking: Mengdekking; Geen; Tot 100%; Tot 50%; Tot 75%; Andere
th: ระดับการปกปิดผมหงอก: ปกปิดแบบกลมกลืน; ไม่มี; ถึง 100%; ถึง 50%; ถึง 75%; อื่นๆ
da: Dækningsniveau i gråt hår: Blandingsdækning; Ingen; Op til 100%; Op til 50%; Op til 75%; Andet
sl-SI: Stopnja prekrivanja sivih las: Prekrivanje z mešanjem; Brez; Do 100%; Do 50%; Do 75%; Drugo
hr-HR: Razina pokrivanja sijede kose: Prekrivanje miješanjem; Nema; Do 100%; Do 50%; Do 75%; Ostalo